ACORDAO-COMPLETO-2533156

ACÓRDÃO DE RELAÇÃO

ACÓRDÃO DE RELAÇÃO 851/2022 ATA 14/2022 - PLENÁRIO

Acórdão 851/2022-TCU-Plenário
VISTOS e relacionados estes autos de auditoria realizada na Superintendência Regional do Incra no Estado de Tocantins (SR/26) , sob a forma de Fiscalização de Orientação Centralizada (FOC) , com o objetivo de verificar a aderência à legislação específica dos procedimentos de seleção e manutenção da Relação de Beneficiários (RB) do Programa Nacional de Reforma Agrária (PNRA) .
Considerando que, por meio do Acórdão 1768/2020-TCU-Plenário (peça 173) , mantido pelo Acórdão 194/2022-TCU-Plenário (peça 268) , este Tribunal, dentre outras deliberações, decidiu aplicar multa a diversos responsáveis;
Considerando que o Sr. Benjamim Aurélio Mendes apresentou pedido de parcelamento da multa em 36 vezes, conforme previsto no art. 217 do Regimento Interno deste Tribunal (peça 285) ;
Considerando que a unidade técnica propôs, além de deferir a mencionada solicitação, estender a autorização para parcelamento aos demais responsáveis apenados, caso venham a solicitar;
Considerando, contudo, que entendo que essa autorização depende de solicitação prévia e expressa por parte do devedor, razão para autorizar por ora somente o pedido do Sr. Benjamim Aurélio Mendes;
ACORDAM os Ministros do Tribunal de Contas da União, reunidos em Sessão de Plenário, com fundamento no art. 26 da Lei 8.443/92, c/c os arts. 143, inciso V, alínea "b",  e 217, §§ 1º e 2º, do Regimento Interno, por unanimidade, em autorizar o parcelamento da multa individual aplicada ao Sr. Benjamim Aurélio Mendes (CPF XXX.654.088-XX) , referente ao subitem 9.4 do Acórdão 1768/2020-TCU-Plenário, mantida pelo Acórdão 194/2022-TCU-Plenário, em 36 (trinta e seis) parcelas mensais, com incidência sobre cada parcela dos correspondentes acréscimos legais, esclarecendo ao responsável que a falta de pagamento de qualquer parcela importará no vencimento antecipado do saldo devedor, com a consequente constituição de processo de cobrança executiva, bem como alertando-o sobre a necessidade de encaminhamento dos comprovantes de pagamento das parcelas a este Tribunal, por meio dos serviços de protocolo digital disponíveis no Portal TCU, de acordo com os pareceres da Seproc e do MP/TCU (peças 286 e 291) .
1. Processo TC-Processo 023.970/2015-4 (RELATÓRIO DE AUDITORIA) 
	1.1. Responsáveis: José Roberto Ribeiro Forzani (CPF XXX.388.566-XX) , Ruberval Gomes da Silva (CPF XXX.213.741-XX) , Edvaldo Soares Oliveira (CPF XXX.472.561-XX) , Luiz Amado Pereira Júnior (CPF XXX.629.535-XX) , Antônio Carneiro de Pádua (CPF XXX.200.663-XX) , Heliel Atila de Oliveira Saraiva (CPF XXX.630.103-XX) , Eltier Júnior Postal (CPF XXX.253.389-XX) , Ismael Gomes Marinho (CPF XXX.391.681-XX) e Benjamim Aurélio Mendes (CPF XXX.654.088-XX) .
	1.2. Órgão/Entidade: Superintendência Regional do Incra no Estado do Tocantins (SR/26) .
	1.3. Relator: Ministro-Substituto Augusto Sherman Cavalcanti.
	1.4. Representante do Ministério Público: Procuradora-Geral Cristina Machado da Costa e Silva.
	1.5. Unidade Técnica: Secretaria de Gestão de Processos (Seproc) .
	1.6. Representação legal: Vinicius Pinheiro Marques (OAB/TO 4140-A) , Sérgio Rodrigues de Mendonça Cosson (XXX.947.328-XX) e outros.

Superintendência Regional do Incra no Estado do Tocantins (SR/26).

José Roberto Ribeiro Forzani (CPF XXX.388.566-XX), Ruberval Gomes da Silva (CPF XXX.213.741-XX), Edvaldo Soares Oliveira (CPF XXX.472.561-XX), Luiz Amado Pereira Júnior (CPF XXX.629.535-XX), Antônio Carneiro de Pádua (CPF XXX.200.663-XX), Heliel Atila de Oliveira Saraiva (CPF XXX.630.103-XX), Eltier Júnior Postal (CPF XXX.253.389-XX), Ismael Gomes Marinho (CPF XXX.391.681-XX) e Benjamim Aurélio Mendes (CPF XXX.654.088-XX).

ACORDAO-COMPLETO-2545098

Acórdão de Relação 1811/2022 - Plenário

Acórdão de Relação

AUGUSTO SHERMAN

Vinicius Pinheiro Marques (OAB/TO 4140-A), Sérgio Rodrigues de Mendonça Cosson (018.947.328-20) e outros.

Procuradora-Geral Cristina Machado da Costa e Silva.

RELATÓRIO DE AUDITORIA (RA)

Secretaria de Gestão de Processos (Seproc).